臺灣桃園地方法院小額民事判決
111年度壢小字第579號
原      告  台灣屏東地方檢察署

法定代理人  陳盈錦  
訴訟代理人  林郁昇  
            張妙如  
            田筑云  
            施瑩惟  
被      告  李吉龍  
上列當事人間請求償還犯罪被害補償金事件，本院於民國111年5
月25日言詞辯論終結，判決如下：
    主    文
一、被告應給付原告新臺幣伍萬元，及自民國一百一十一年二月
    二十八日起至清償日止，按年利率百分之五計算之利息。
二、訴訟費用新臺幣壹仟元由被告負擔。
三、本判決得假執行。　　
    理 由 要 領
一、本件依民事訴訟法第436 條之18第1 項規定，除下列理由要
    領外，僅記載主文，其餘省略。
二、原告主張：
(一)被告明知訴外人即被害人0000000000(真實姓名年籍詳卷，
    下稱A女)為中度智能障礙之人，反應、認知能力均低於一般
    同齡者，無法完全理解性行為之意思，對一般事務判斷能力
    有缺陷，性自主能力不足，對性行為不知抗拒，竟利用A女
    上開缺陷，而基於乘機猥褻之犯意，於民國103年9月至105
    年3月11日間之某日某時許，在居所之客廳，褪下A女之褲子
    後，以手撫摸A女下體方式，對A女為猥褻行為1次。嗣經A女
    之學校老師察覺有異並通報處理。被告上開行為，由原告檢
    察官提起公訴，並經臺灣屏東地方法院(下稱屏東地院)以10
    6年度侵訴字第23號判決被告犯兒童及少年福利與權益保障
    法第112條第1項前段、刑法第225條第2巷之成年人對兒童犯
    乘機猥褻罪，處有期徒刑1年6月，被告上訴後，經臺灣高等
    法院高雄分院(下稱高雄高分院)以108年度侵上訴字第87號
    駁回上訴而確定。
(二)A女依犯罪被害人保護法規定申請犯罪被害補償金，業經原
    告犯罪被害人補償審議委員會以105年度補審字第17號決定
    書決定補償A女新臺幣（下同）5萬元，並於109年8月4日如
    數支付完畢。依犯罪被害人保護法第12條第1項之規定，原
    告於補償金額範圍內對被告有求償權，爰依上開規定提起本
    訴，並聲明：如主文第1項所示。
三、被告未於言詞辯論期日到場，亦未提出書狀為任何聲明或陳
    述。　
四、本院之判斷：
(一)原告上開主張事實，業據其提出原告105年度補審字第17號
    決定書、高雄高分院108年度侵上訴字第87號刑事判決及領
    款收據為證(見本院卷第4至25頁）；而被告經合法通知，既
    未於言詞辯論期日到場，亦未提出書狀作何聲明或陳述以為
    爭執，依民事訴訟法第280條第3項準用第1項視同自認，故
    原告主張之事實，應堪信屬實。堪信為真。
(二)按國家於支付犯罪被害補償金後，於補償金額範圍內，對犯
    罪行為人或依法應負賠償責任之人有求償權；前項求償權，
    由支付補償金之地方法院或其分院檢察署行使；必要時，得
    報請上級法院檢察署指定其他地方法院或其分院檢察署為之
    。犯罪被害人保護法第12條第1項、第2項定有明文。查，原
    告因被告前揭行為，已支付犯罪被害人補償金5萬元予A女，
    已如前述，則原告依上開規定自得於5萬元之範圍內對被告
    行使求償權。
(三)從而，原告依犯罪被害人保護法第12條第1項之規定，請求
    被告給付5萬元，及自起訴狀繕本送達翌日即111年2月28日
    （本院卷第40頁送達證書）起至清償日止，按週年利率5%計
    算之遲延利息，為有理由，應予准許。　　
中　　華　　民　　國　　111 　年　　6 　　月　　14　　日
                  中壢簡易庭      法  官  張博鈞
以上為正本係照原本作成。
如不服本判決，應於送達後20日內，向本院提出上訴狀並表明上
訴理由，如於本判決宣示後送達前提起上訴者，應於判決送達後
20日內補提上訴理由書（須附繕本）。
如委任律師提起上訴者，應一併繳納上訴審裁判費。
中　　華　　民　　國　　111 　年　　6 　　月　　14　　日
                                  書記官  張季容
附錄：
一、民事訴訟法第436條之24第2項：
    對於小額程序之第一審裁判上訴或抗告，非以其違背法令為
    理由，不得為之。
二、民事訴訟法第436條之25：
    上訴狀內應記載上訴理由，表明下列各款事項：
    （一）原判決所違背之法令及其具體內容。
    （二）依訴訟資料可認為原判決有違背法令之具體事實。
三、民事訴訟法第471 條第1 項：（依同法第436 條之32第2 項
    規定於小額事件之上訴程式準用之）上訴狀內未表明上訴理
    由者，上訴人應於提起上訴後20日內，提出理由書於原第二
    審法院；未提出者，毌庸命其補正，由原第二審法院以裁定
    駁回之。